Inventaris van het archief van C. Baron van Breugel [levensjaren 1752-1833], 1806-1829; mr. R. Baron van Breugel [levensjaren 1791-1873], 1831-1843
Nationaal Archief, Den Haag
Collectie 064 Van Breugel
Breugel, van
1806-1843
C24525
0.65 meter; 11 inventarisnummers.
Normale geschreven, getypte en gedrukte documenten, geen bijzondere handschriften.
Nationaal Archief, Den Haag
Breugel, mr. R. baron van
Breugel, C. van
Het archief bevat stukken afkomstig van Mr. R. baron van Breugel, betreffende zijn functie als lid van de commissie tot regeling der financiële aangelegenheden voortvloeiende uit het tussen Nederland en België gesloten tractaat van 1839 en stukken afkomstig van C. van Breugel, o.a. met tabellen van het aantal onroerende goederen aanwezig in de steden en dorpen van de departementen van het Koninkrijk Holland.
Archiefvorming
Geschiedenis van het archiefbeheer
De verwerving van het archief
De rechtstitel is (nog) onbekend.
2.21
Aanwijzingen voor de gebruiker
Openbaarheidsbeperkingen
Volledig openbaar.
Materiële beperkingen
Aanvraaginstructie
Openbare archiefstukken kunnen online worden aangevraagd en gereserveerd. U kunt dit ook via de terminals in de studiezaal van het Nationaal Archief doen. Om te kunnen reserveren dient u de volgende stappen te volgen:
U maakt een profiel aan op www.gahetna.nl, en logt vervolgens in
Via de archiefinventaris (alleen de beschrijvingen met rode nummers) selecteert u het gewenste archiefstuk door op de knop 'Reserveren' te klikken
In het volgende scherm geeft u aan op welke dag u het archiefstuk wilt inzien
Indien u zich bevindt in de studiezaal en een tafelnummer heeft ontvangen kunt u dit nummer vermelden. Als u geen tafelnummer heeft kunt u tafelnummer 777 laten staan
Vervolgens bevestigt u uw reservering door deze te versturen.
Verwant materiaal
Beschikbaarheid van kopieën
Beschrijving van de series en archiefbestanddelen
- Afkomstig van C. van Breugel, I.
  Bij Koninklijk decreet van 6 September 1806 no. 4 benoemd tot voorzitter van de Commissie van superintendentie over de zaken der verpondingen.
  - Tabellen van het aantal huizen, openbare gebouwen, fabrieken, molens enz., aanwezig in de steden en dorpen der onderscheidene departementen van het koninkrijk Holland, opgemaakt door commissarissen tot het werk der verpondingen, Tabellen van de huurwaarde der huizen, getrokken uit de staten der commissarissen en vergeleken met die der taxatiën voorkomende in de registers van de herziening der verpondingen; 1806-1810.; 1810; 48; 273 vellen
  - Instructie voor de officieren van de genie en de landmeters, belast met het doen der opmetingen van onbebouwde eigendommen en het maken van kadastrale kaarten, no. 1 vastgesteld bij besluit van den Minister van Financiën van, modellen van staten en kaarten, volgens welke deze opmetingen zullen moeten geschieden; en staten van den provincialen verificateur B. Van Duyn, wegens de door dezen gedane verificatie van opmetingen door verschillende landmeters in Friesland verricht, dd.; Augustus 1806; 15 Juli, 1 Augustus en 15 September 1811; 49; 32 stukken
  - Modellen van staten, gebruikt door de ambtenaren van het kadaster tijdens de totstandkoming van het kadaster, Gedrukt., 1812-1825; 50; 35 stukken
  - Modellen van hypotheekregisters, behoorende bij de circulaire, van den Administrateur van de registratie, het kadaster en de loterijen, van 7 Februari 1829 no. 467. Gedrukt., 51; 4 stukken
- Afkomstig van Mr. R. baron van Breugel, II.
  Referendaris bij den Raad van State, lid der commissie tot regeling der financieele aangelegenheden, voortvloeiende uit art. XIII van het te Londen tusschen Nederland en België gesloten tractaat van 19 April 1839, en bij Koninklijk besluit van 20 Maart 1843 aangewezen als commissaris van het Nederlandsche gouvernement, om met den door België benoemden commissaris de af- en inschrijvingen op wederzijdsche grootboeken, voortvloeiende uit het verdrag van 5 November 1842, te regelen.
  - Mededeelingen door den Minister van Buitenlandsche Zaken gedaan aan de Staten-Generaal omtrent den loop der onderhandelingen in zake de scheiding tusschen Nederland en België, Gedrukt., 20 Januari 1831-1 November 1839; 52; 34 stukken
  - Verslagen van de laatste onderhandelingen, door de gezanten der groote mogendheden te Londen gehouden, welke geleid hebben tot het sluiten van het tractaat van 19 April 1839, medegedeeld aan S. Dedel, gevolmachtigde van Z. M. Koning Willem I, dd. Met bijlagen. Copie., 7 September en 13 November 1838; 53; 20 stukken
  - Aanstelling en instructie voor de leden der commissie tot regeling der financieele aangelegenheden, voortvloeiende uit het tractaat met België van 19 April 1839, aangesteld bij Koninklijk besluit van 12 Juni 1839, zitting houdende te Utrecht. Brieven en stukken ingekomen bij R. baron van Breugel, als lid dier commissie; copieën van nota's, zoowel van Nederlandsche als Belgische zijde ter conferentie overgelegd; gegevens gediend hebbende tot leiddraad der gehouden besprekingen, bijeengebracht door Van Breugel, en aanteekeningen van zijn hand., 1839-1842; 54-55; 2 portefeuilles
    - Eerste portefeuille, 54
    - Tweede portefeuille, 55
  - Ontwerp van wet tot goedkeuring van het verdrag van 5 November 1842, gesloten tusschen de Nederlandsche en Belgische commissarissen, aangeboden aan de Tweede Kamer der Staten-Generaal den 24en November 1842; algemeen verslag omtrent dit wetsontwerp, uitgebracht door de centrale afdeeling, 30 Januari 1843; beschouwingen omtrent genoemd verdrag van de hand van Van Breugel; en wet tot goedkeuring van het verdrag, aangenomen 4 Februari 1843 (Stbl. no. 3). Copie van de overeenkomsten door wederzijdsche commissarissen gesloten: te Gent op 20 Mei 1843, betreffende de uitwatering van Vlaanderen: te Utrecht op 19 Juli 1843, wegens de financieele aangelegenheden (gedrukt en in handschrift); en te Maastricht op 8 Augustus 1843, houdende vaststelling van de grenzen tusschen Nederland en België. Rapport, uitgebracht aan de Belgische Kamer, omtrent de overeenkomst van 5 November 1842; rapporten, overgelegd aan die Kamer in haar zitting van 1 December 1842; en twee nummers van de Moniteur belge van 2 December 1842 en 28 Maart 1843., 1842, 1843; 56; 16 stukken
  - Aanstelling, instructie en correspondentie van den Staatsraad R. baron Van Breugel, bij Koninklijk besluit van 20 Maart 1843 benoemd als commissaris van het Nederlandsche gouvernement, tot regeling der af- en inschrijvingen op wederzijdsche grootboeken, ter voldoening aan artt., 59 en 63 van het verdrag van 5 November 1842; 57; 90 stukken